【裁判字號】    97,交聲,1756
【裁判日期】    970820
【裁判案由】    違反道路交通管理處罰條例聲明異議
【裁判全文】
臺灣臺北地方法院交通事件裁定        97年度交聲字第1756號
原處分機關  臺北市交通事件裁決所
異  議  人
即受處分人  豐源交通有限公司
代  表  人  呂學道
上列異議人即受處分人因違反道路交通管理處罰條例案件，對於
臺北市交通事件裁決所民國97年7 月9 日所為之處分（原處分案
號：北市裁罰字第裁22-A00000000號），聲明異議，本院裁定如
下：
    主  文
異議駁回。
    理  由
一、原處分意旨略以：異議人即受處分人豐源交通有限公司（下
    稱異議人）所有之車號353 -CF 號營業小客車，於民國97年
    4 月28日23時2 分許，行經臺北市○○○路、長安東路口之
    有燈光號誌管制之交岔口闖紅燈，經該路口所設置感應線圈
    自動照相設備照相採證後，由臺北市政府警察局中山分局依
    法舉發，原處分機關乃依道路交通管理處罰條例第53條第1
    項違反道路交通管理事件統一裁罰基準表之規定，裁處受處
    分人罰鍰新臺幣（下同）2,700 元。又查同條例第63條記點
    處分係針對汽車駕駛人，故不援引該規定另記違規點數。
二、異議意旨略以：依採證相片顯示車輛停在斑馬線上，並未繼
    續前進，應比照「紅燈越線臨停」裁罰。又違規地點在臺北
    市○○○路與長安東路口，此路段是東向西之單行道，依行
    車方向只可左轉，不能右轉，照片亦可看出異議人車輛只停
    在順路斑馬線上，並未跨越對向車道，不能以闖紅燈認定，
    應比照紅燈右轉或車停斑馬線裁罰云云。
三、按汽車駕駛人，行經有燈光號誌管制之交岔路口闖紅燈者，
    處新臺幣1,800 元以上5,400 元以下罰鍰，道路交通管理處
    罰條例第53條第1 項定有明文。又按汽車駕駛人有下列情形
    之一，當場不能或不宜攔截製單舉發者，得對汽車所有人逕
    行舉發之：「七、經以科學儀器取得證據資料證明其行為違
    規」，同條例第7 條之2 第1 項第7 款亦有明文。
四、經查：
  (一)本件異議人所有之上開汽車確有於上開時間，行經台北市○
    ○○路及長安東路口之設有燈光號誌管制交岔口事實，此為
    異議人所不否認，並有卷附該交岔路口設置照相設備攝得之
    舉發照片2 張可佐，堪予認定。
  (二)按關於「闖紅燈」之認定，於無繪設路口範圍者：以車輛無
    視於紅燈警示，而有穿越路口之企圖，其車身並已伸越停止
    線並足以妨害其他方向人（若有行人穿越道）、車通行者亦
    以闖紅燈論處，業經交通部於82年4 月22日以交路字第0098
    11號函釋甚明。又卷附之舉發照片，其第1 張第1 行代表時
    間；第2 行左側第1 碼代表車道，第2 碼「Y 」旁之數字表
    示黃燈秒數時間，第2 行右側「R 」旁之數字表示紅燈開亮
    時間；第3 行左側代表違規車次，右側代表路口編號。而舉
    發照片之第2 張，僅第3 行右側「V 」旁之數字表示車速外
    ，其餘各行所表示者均與第1 張相同，此有志伸股份有限公
    司90年2 月21日志字第01BA141 號函1 份在卷可憑。是本件
    係於紅燈亮起後第1.3 秒拍攝第1 張採證照片，復於紅燈亮
    起後第2.3 秒拍攝第2 張採證照片，而依第1 張採證照片，
    於紅燈開亮後第1.3 秒，異議人車輛即已駛越停止線至S 圖
    示處，第2 張舉發照片則顯示於紅燈開亮後第2.3 秒，違規
    車輛仍以時速22公里繼續通過該處，並非單純起步或越線，
    而是一直在行進中（參見本院卷第7 頁）。揆諸前開說明，
    異議人所有之營業用小客車有「行經有燈光號誌管制之交岔
    路口闖紅燈」之違規行為，至為明確。異議人辯稱車輛停放
    斑馬線上，並未繼續行進，而遭機器拍照云云，則顯不可採
    。
五、綜上所述，異議人所有之汽車於前揭時、地，行經有燈光號
    誌管制之交岔路口闖紅燈之違規事實，至為明確。從而，原
    處分機關依道路交通管理處罰條例第53條第1 項及違反道路
    交通管理事件統一裁罰基準表規定，裁處異議人罰鍰2,700
    元，於法核無違誤，是本件異議人之異議為無理由，應予駁
    回。
據上論斷，應依道路交通案件處理辦法第19條，裁定如主文。
中    華    民    國    97    年    8     月    20    日
                        交通法庭法  官  江俊彥
以上正本證明與原本無異。
如不服本裁定，應於送達後5 日內，向本院提出抗告狀。
                                書記官  王聖婷
中    華    民    國    97    年    8     月    20    日


司法院資訊處製作；財團法人民間司法改革基金會備份。
